【裁判字號】    98,交簡上,292
【裁判日期】    980930
【裁判案由】    公共危險
【裁判全文】
臺灣高雄地方法院刑事判決           98年度交簡上字第292號
上  訴  人
即  被  告  甲○○
上列上訴人因公共危險案件，不服本院交通法庭98年度審交簡字
第2675號中華民國98年6 月16日第一審刑事簡易判決（聲請簡易
判決處刑案號：臺灣高雄地方法院檢察署98年度偵字第14264 號
），提起上訴，本院管轄第二審之合議庭以簡式審判程序審理，
判決如下：
    主  文
上訴駁回。
    事實及理由
一、本件上訴人即被告（下稱被告）甲○○所犯為死刑、無期徒
    刑、最輕本刑為3 年以上有期徒刑以外之罪，其於本院管轄
    第二審之合議庭審理時，就被訴事實為有罪之陳述，經審判
    長告知簡式審判程序之旨，並聽取當事人之意見後，合議庭
    認宜進行簡式審判程序，爰依刑事訴訟法第273 條之1 第1
    項規定，裁定進行簡式審判程序。又本案經本院審理結果，
    認原判決認事用法，均無違誤，量刑亦屬妥適，應予維持，
    並引用原審判決書所記載之事實、證據及理由（如附件）。
二、被告上訴意旨略以：被告坦認本件酒後駕駛動力交通工具之
    犯行，惟因經濟狀況不佳，請求量處較輕之刑並准許分期付
    款易科罰金等語。惟查：被告前已二度因飲酒後不能安全駕
    駛動力交通工具而駕駛，分別經臺灣臺北地方法院93年度交
    簡字第67號、本院95年度交簡字第2791號各判處拘役40日確
    定，並先後易科罰金執行完畢，此有各該確定判決及臺灣高
    等法院被告前案紀錄表在卷可查。本案已係被告第3 次再犯
    ，顯見前2 次之科刑判決，均不足使被告心生警惕，本次自
    應予以較重之處罰。況被告所犯刑法第185 條之3 不能安全
    駕駛動力交通工具罪，最重法定刑為有期徒刑1 年，原判決
    對於被告第3 次違犯該罪，量處有期徒刑4 月，亦難認有何
    過重之處。
三、原判決以被告犯行明確，論以刑法第185 條之3 之不能安全
    駕駛動力交通工具罪，量處有期徒刑4 月，並諭知以新台幣
    1 千元折算1 日之易科罰金折算標準。核其認事用法，均無
    違誤，量刑亦屬妥適，應予維持。被告猶稱量刑過重，提起
    上訴，指摘原判決不當，為無理由，應予駁回。至易科罰金
    得否分期付款，屬檢察官於指揮執行確定裁判時之法定權限
    ，並非第二審法院審理上訴案件所能預先審酌，併此敘明。
據上論斷，應依刑事訴訟法第455 條之1 第1 項、第3 項、第36
4 條、第273 條之1 第1 項、第368 條、第373 條，判決如主文
。
本案經檢察官乙○○到庭執行職務。
中    華    民    國    98    年    9     月    30    日
                    交通法庭    審判長法  官  曾逸誠
                                      法  官  姚水文
                                      法  官  林柏壽
以上正本係照原本作成。
本判決不得上訴。
中    華    民    國    98    年    9     月    30    日
                                      書記官  洪嘉慧


司法院資訊處製作；財團法人民間司法改革基金會備份。
